【裁判字號】    97,上訴,512
【裁判日期】    970724
【裁判案由】    毒品危害防制條例
【裁判全文】
臺灣高等法院臺南分院刑事判決         97年度上訴字第512號
上  訴  人
即  被  告  丙○○
                  （現另案於臺灣臺南監獄臺南分監執行中）
選任辯護人
即扶助律師  彭冀湘律師
上  訴  人
即  被  告  戊○○
                  （現於臺灣臺南看守所附設勒戒所勒戒中）
指定辯護人  本院公設辯護人  乙○○
上列上訴人因違反毒品危害防制條例案件，不服臺灣臺南地方法
院96年度訴字第1405號中華民國97年4月17日第一審判決（起訴
案號：臺灣臺南地方法院檢察署96年度偵字第9759號、第9760號
、第12721號），提起上訴，本院判決如下：
    主  文
原判決關於戊○○部分及丙○○被訴販賣第二級毒品予洪福德、
李威昇部分暨所定應執行刑部分均撤銷。
丙○○犯如附表二所示共同販賣第二級毒品罪（販賣予李威昇部
分），所處之刑及沒收均如附表一編號1所示。
丙○○其餘被訴販賣第二級毒品（如附表七編號1、2所示部分）
無罪。
戊○○犯如附表四所示販賣第一級毒品共陸罪，各罪所處之刑及
沒收均如附表三所示；又犯如附表二所示共同販賣第二級毒品罪
（販賣予李威昇部分），所處之刑及沒收均如附表一編號2所示
。應執行有期徒刑貳拾陸年，扣案如附表五編號3所示之甲基安
非他命及如附表六編號1、2所示之第一級毒品海洛因、第二級毒
品甲基安非他命均沒收銷燬之；扣案如附表五編號10所示及如附
表六編號7、8所示之行動電話（含晶片卡各壹張）共參支均沒收
；未扣案之販賣第一級毒品所得之新臺幣壹萬壹仟伍佰元沒收，
如全部或一部不能沒收時，以其財產抵償之；未扣案之共同販賣
第二級毒品所得之新臺幣參仟元，應與丙○○連帶沒收之，如全
部或一部不能沒收時，以其與丙○○之財產連帶抵償。
戊○○其餘被訴販賣第一級毒品、第二級毒品（即如附表編號七
所示部分）無罪。
    事  實
一、丙○○（綽號「黑仔」）前因違反漁業法案件，經本院以84
    年度上訴字第333號刑事判決判處有期徒刑10月、緩刑4年確
    定，於緩刑期間因違反麻醉藥品管制條例、藥事法等案件，
    經臺灣嘉義地方法院以84年度訴字第640號判處有期徒刑6年
    7月確定，前開緩刑亦經撤銷，入獄執行上開罪刑後，於民
    國（下同）88年7月7日縮短刑期假釋出監；惟於假釋期間，
    另違反毒品危害防制條例案件，經臺灣臺南地方法院以90年
    度訴字第120號刑事判決判處有期徒刑1年8月確定，前開假
    釋亦經撤銷，再度入獄執行撤銷上開假釋後所應執行殘刑及
    臺灣臺南地方法院上揭刑事判決所諭知有期徒刑後，於94年
    8月12日縮短刑期假釋出獄，並於94年12月19日縮短刑期假
    釋期滿視為執行完畢。丙○○明知甲基安非他命（起訴書誤
    載為安非他命）係毒品危害防制條例第2條第2項第2款所列
    管之第二級毒品，不得非法持有、販賣，竟意圖營利，基於
    販賣第二級毒品甲基安非他命之犯意，先行購入甲基安非他
    命，再以其所使用之門號0000000000號行動電話，供為販賣
    第二級毒品甲基安非他命之聯絡工具，與戊○○基於共同販
    賣之犯意聯絡，由戊○○出面交付毒品予買受者，販賣第二
    級毒品甲基安非他命予李威昇（販賣時間、地點、犯罪方法
    及所得均詳如附表二所載）。
二、戊○○（綽號「老仔」、「滾水」等）亦明知海洛因係毒品
    危害防制條例第2條第2項第1款所定之第一級毒品，不得持
    有、販賣，竟意圖營利，基於販賣第一級毒品海洛因之犯意
    ，利用其所所使用之門號0000000000、0000000000號行動電
    話作為對外聯絡工具，分別販賣第一級毒品海洛因予甲○○
    、李慶良、蔡武春、蔡耀瑜、施振裕、丁○○等人（詳細時
    間、地點、交易對象、販賣次數及販毒所得，均如附表四所
    示）。
三、嗣於96年6月22日17時25分許，經臺南縣警察局麻豆分局員
    警持臺灣臺南地方法院所核發搜索票至丙○○位於臺南縣官
    田鄉南廓部村42號A3室處所執行搜索，於該處查扣如附表五
    所示之物；並經戊○○同意，搜索其位於前開42號B2室居處
    ，扣得如附表六所示之物。
四、案經臺南縣警察局麻豆分局報請臺灣臺南地方法院檢察署檢
    察官偵查起訴。
    理  由
甲、程序方面：
一、按被告以外之人於審判外之言詞或書面陳述，除法律有規定
    者外，不得作為證據，刑事訴訟法第159條第1項定有明文，
    查證人洪福德於警詢中之證述，係被告丙○○以外之人於審
    判外之陳述，且被告丙○○不同意作為證據，原則上不得作
    為認定被告丙○○之證據資料；另檢察官亦未證明證人丙○○於警詢之證述具有刑事訴訟法第159條之2所示「具有較可
    信之特別情況，且為證明犯罪事實存否所必要」之回復證據
    能力之外部情況要件，是證人洪福德於警詢中關於被告丙○○之證述，自不得採為認定被告丙○○犯罪事實之證據。
二、又按被告以外之人於審判外之陳述，雖不符傳聞證據得為證
    據之例外規定，而經當事人於審判程序同意作為證據，法院
    審酌該言詞陳述或書面陳述作成時之情況，認為適當者，亦
    得為證據。當事人、代理人或辯護人於法院調查證據時，知
    有第159條第1項不得為證據之情形，而未於言詞辯論終結前
    聲明異議，視為有前項之同意，刑事訴訟法第159條之5定有
    明文。卷附臺南縣警察局麻豆分局搜索扣押筆錄、扣押物品
    目錄表【（警A卷第28頁至第30頁、第31頁，被告戊○○部
    分）、臺南警察局麻豆分局南縣麻警偵字第0961000857號警
    卷（下稱警B卷）第36頁至第38頁、第39頁，被告丙○○部
    分】、臺南縣警察局麻豆分局偵辦毒品危害防制條例案件尿
    液送驗對照表（警C卷第35頁、第46頁、第55頁、第72頁、
    第81頁、第89 頁、第97頁、第106頁）、證人甲○○、李慶
    良、蔡武春、蔡耀瑜、施振裕及董士豪等人於司法警察調查
    中之證述【警C卷第99頁至第104頁（為甲○○之陳述）、警
    C卷第74頁至第79頁（為李慶良之陳述）、警C卷第57頁至第
    61頁（為蔡武春之陳述）、警C卷第91頁至第95頁（為蔡耀
    瑜之陳述）、警C卷第65頁至第70頁（為施振裕之陳述）、
    警C卷第48頁至第52頁（為董士豪之陳述）】及門號0000000
    000、0000000000、0000000000等申請人明細表（原審(一)卷
    第133頁），雖均屬審判外之言詞或書面陳述，惟被告、辯
    護人及檢察官於本院準備程序時均對前揭證據之證據能力表
    示無意見，亦未於言詞辯論終結前聲明異議，本院審酌上開
    言詞及書面陳述作成時之情況，核無違法取證或其他瑕疵，
    認為以之作為證據為適當，上開證據資料，自得作為證據。
乙、實體事項－
壹、本院關於證據與事實認定關係所採取之基本原則－
  一按證人之陳述有部分前後不符，或相互間有所歧異時，究竟
    何者為可採，法院仍得本其自由心證予以斟酌，非謂一有不
    符或矛盾，即應認其全部均為不可採信，證人之證言，有時
    亦有予渲染之可能；然其基本事實之陳述，若果與真實性無
    礙時，則仍非不得予以採信，業據最高法院74年度臺上字第
    1599號判例意旨揭櫫甚明。是本院綜觀本案證人甲○○等人
    於警、偵訊及原審、本院審理中之供述，如認所言確為實屬
    ，雖就購買次數及金額，前後陳述略有歧異，如於審理中經
    檢察官、辯護人及被告進行交互詰問，可於詰問過程證述明
    確，本院當以該證人於法院審理中所陳述之內容為準，惟縱
    經詰問，該證人就購買次數及金額，仍無法為明確陳述，本
    院認此應係因時間經過致記憶模糊等情所致，自難僅依此情
    ，遽認證人全部供述均不可採。從而，供述之一部認為真實
    者，予以採取，自非證據法則所不許。是證人供述之證言前
    後縱有差異，事實審法院依憑其前後之供述，斟酌其他證據
    ，本於經驗法則與論理法則，取其認為真實之一部，作為論
    罪之證據，自屬合法，難謂所認事實與供述證據之部分不符
    ，即指判決有證據上理由矛盾之違法之採證原則。
  二再者，如證人證言已認定被告確有販賣毒品之犯行，然因證
    言前後差異，將導致影響被告所得金額認定，經本院細譯現
    存證據結果，仍存有無法排除之疑問，即有合理之懷疑，則
    採取罪證有疑，利於被告之採證原則。是此，證人甲○○等
    人於警、偵訊及原審、本院審理中，關於向被告等人購買毒
    品之次數及金額，如依其等陳述及卷附現有證據，無法為明
    確認定，本院將依「罪疑唯輕」原則予以判斷。
  三又施用毒品者，其所稱向某人購買之供述，須有補強證據以
    擔保其供述之真實性，良以施用毒品者其供述之憑信性本不
    及於一般人，況施用毒品者其供出來源，因而破獲者，法律
    復規定得減輕其刑，其有為偵查機關誘導、或為邀輕典而為
    不實之陳述之可能，其供述之真實性自有合理之懷疑。因此
    施用毒品者關於其向某人購買毒品之供述，必須有補強證據
    佐證，以擔保其供述之真實性，俾貫徹刑事訴訟無罪推定及
    嚴格證明之基本原則。而所謂補強證據，指其他有關證明施
    用毒品者之關於毒品交易之供述真實性之相關證據而言，必
    須與施用毒品者關於毒品交易之供述，具有相當程度之關聯
    性，而足使一般人對施用毒品者關於毒品交易之供述，並無
    合理之懷疑存在，而得確信其為真實，始足當之。
貳、認定犯罪事實之積極證據－
  一被告丙○○、戊○○共同販賣第二級毒品甲基安非他命予李
    威昇部分－
  (一)訊據被告丙○○、戊○○固坦承確自96年3月初因被告戊○○失業，乃與丙○○同住在臺南縣下營鄉大屯村大屯寮67號
    住所，其後於同年5月間，2人共同搬至臺南縣官田鄉南廓村
    42號賃屋居住，嗣於96年6月22日臺南縣警察局麻豆分局員
    警持臺灣臺南地方法院搜索票前往前開賃屋處執行搜索，復
    得被告戊○○同意予以搜索，扣得如附表五、六所示之物等
    情不諱，惟否認有販賣第二級毒品甲基安非他命之犯行，辯
    稱：渠等並未販賣甲基安非他命予李威昇云云。丙○○之辯
    護人則以：丙○○未曾販賣甲基安非他命予李威昇，丙○○
    與李威昇係屬舊識，2人多次共同前往臺中向綽號「阿宏」
    之人購買毒品，因「阿宏」提供毒品予購毒者試用，丙○○
    恐試毒後會體力不濟意識模糊，需由李威昇開車，故曾數次
    共同購毒等語為辯。
  (二)經查－
  (1)李威昇自96年6月初某日起至同年月20日止，即以000000000
    0號行動電話撥打丙○○所使用之0000000000行動電話，聯
    繫購買甲基安非他命後，在臺南縣麻豆鎮○○路上帝廟前或
    丙○○上開住處，以每包1,000元代價，向丙○○購買甲基
    安非他命，至少4次，其中1次係由戊○○所交付等事實，迭
    據證人李威昇於司法警察調查、檢察官偵訊及原審審理中證
    述甚明（參警C卷第24頁至第27頁、偵A卷第19頁至第22頁、
    原審(二)卷第50頁至第67頁）。再證人李威昇經警採取其尿液
    送往鑑定結果，確呈甲基安非他命陽性反應，有臺南縣警察
    局麻豆分局偵辦毒品危害防制條例案件尿液送驗對照表及長
    榮大學確認報告附卷足稽（參警C卷第35頁、第36頁），足
    證該證人確有施用第二級毒品甲基安非他命。
  (2)雖被告丙○○及其辯護人均稱渠等係合資共同購買毒品云云
    ，惟證人李威昇於原審審理時固就伊確曾與被告丙○○合資
    購買乙情不予否認，然繼而明確證稱合資購買與向被告丙○○購買毒品，分屬二事，伊可明白區分等語（參原審(二)卷第
    66 頁），而被告丙○○與證人係屬舊識，並無嫌隙，且參
    以被告丙○○曾邀同證人同往臺中合資購買毒品，顯見渠2
    人間有一定情誼，證人應無誣攀之理，是認被告及其辯護人
    上開所辯，尚非可採。
  (3)雖被告戊○○否認曾交付甲基安非他命予李威昇，並稱不識
    此人，然戊○○於檢察官偵訊中已明確指證李威昇之口卡片
    ，並證稱李某為昇仔，伊稱其為麻豆昇，丙○○曾要伊交付
    甲基安非他命予李某，約拿2、3次等語明確（參偵B卷第152
    頁），嗣於原審審理改稱不識李某，惟李威昇仍當庭證述曾
    自戊○○處至少收受丙○○所託付之毒品甲基安非他命1次
    ，並證稱其本人居住於麻豆等語（參原審(二)卷第78頁），戊○○仍堅稱不識該人云云，惟嗣轉以證人身分就被告丙○○
    是否販賣毒品進行詰問程序時，竟當庭指稱在庭之「麻豆昇
    」（即李威昇）可以就丙○○要伊轉交付毒品一事為證，而
    證稱李威昇即為麻豆昇（參原審(二)卷第83頁至第84頁），依
    前開諸情，本院認被告戊○○前於偵訊中所稱確稱代丙○○
    交付甲基安非他命予李威昇2、3次之陳述，確屬事實。
  (4)起訴書就被告丙○○販賣予李威昇次數之記載，雖為4、5次
    ，惟經公訴檢察官於原審審理時就該起訴範圍已確認為4次
    ，有原審97年3月20日審判筆錄可參（參原審(二)卷第132頁）
    ，本院參酌李威昇於司法警察調查中先供稱為3、4次，後於
    偵查中供述為4、5次，嗣質之證人李威昇關於次數部分，因
    證人無法為具體明確供述，而被告戊○○於偵查中供稱被告
    丙○○曾要其拿甲基安非他命予李威昇約2、3次（參偵A卷
    第164頁至第165頁），故本諸最利被告之認定，應認被告丙○○、戊○○共同販賣甲基安非他予李威昇3次（其餘1次另
    為無罪之諭知，詳後述）。
  二被告戊○○販賣第一級毒品海洛因部分－
  (一)被告戊○○於原審96年11月26日準備程序期日，雖坦承(1)自
    96年4月中旬某日起至同年6月22日止，共計3、4次，以每次
    每小包500元或1,000元之代價，在臺南縣下營鄉真理大學附
    近出售第一級毒品海洛因予李慶良。(2)自96年5月中旬、6月
    初及6月中旬某日，先後3次，以每次每小包500元或1,000元
    之代價，在臺南縣官田鄉南廓村往下營鄉、麻豆鎮○○○路
    口，出售第一級毒品海洛因予蔡武春。(3)自96年4月初某日
    起至同年6月初某日止，共計2次，在臺南縣下營鄉中營村頂
    角橋附近，以每次每小包500元或1,000元之代價販賣第一級
    毒品海洛因予蔡耀瑜。(4)於96年5月間，在臺南縣下營鄉大
    屯村某涼亭，以1,000元之代價，販賣予施振裕1次，並於96
    年6月22日出於其本人自願性同意，由臺南縣警察局麻豆分
    局員警於臺南縣官田鄉南廓村42號B2室處所執行搜索，扣得
    如附表六所示之物等情不諱，復於本院97年7月10日審理時
    坦承(1)自96年3月中旬某日起至同年6月中旬某日止，約1、2
    次，以每小包500元或1,000元之代價，在台南縣下營鄉○○○路高架橋下某國小前、臺南縣官田鄉○○村○道旁7-11超
    商前出售第一級毒品予甲○○。(2)自96年4、5月起至同年6
    月22日止，先後2、3次，在臺南縣下營鄉大屯村某涼亭，以
    500元或1,000元之代價，販賣予施振裕。惟否認販賣第一級
    毒品海洛因予丁○○之犯行，惟辯稱：伊並不認識丁○○云
    云。被告戊○○之指定辯護人則為被告辯稱：戊○○於原審
    審理時，已結證其交予他人毒品來源自丙○○，且戊○○於
    警詢即供述丙○○交付毒品供其販賣，警方因而破獲丙○○
    販賣毒品，應依毒品危害防制條例第17規定減輕其刑等語。
  (二)經查－
  1.被告戊○○販賣第一級毒品海洛因予甲○○部分－
  (1)甲○○自96年3月中旬某日起至同年6月中旬某日止，即以00
    00000000號行動電話撥打戊○○所使用行動電話，表示購買
    第一級毒品海洛因，2人先約定交易時間、地點後，再由戊○○於約定時間，在臺南縣下營鄉○○○路高架橋下某國小
    前或臺南縣官田鄉○○村○道旁之7-11超商前，以每包500
    元或1,000元代價，販賣第一級毒品海洛因與甲○○至少15
    次以上等事實，業據證人甲○○於司法警察調查、檢察官偵
    訊中、本院審理時證述明確（參警C卷第99頁至第104頁、偵
    B卷第104頁至第105頁、本院卷第126頁至第130頁）。雖證
    人甲○○經警採取其尿液送往鑑定結果，未呈嗎啡陽性反應
    ，固有臺南縣警察局麻豆分局偵辦毒品危害防制條例案件尿
    液送驗對照表及長榮大學確認報告附卷足稽（參警C卷第106
    頁、第107頁），惟依該證人所述，其最後一次施用期日為
    96年6月18日左右，距離採尿時間相距約10日，則尿液報告
    呈陰性反應自屬當然，然證人甲○○前即因施用毒品經送觀
    察、勒戒，亦據其陳述明確（參警C卷第103頁），是此，可
    認該證人確有施用第一級毒品海洛因。
  (2)起訴書就被告戊○○販賣予甲○○次數及金額之記載，雖為
    2、30次及500元或1,000元，惟經公訴檢察官於原審審理時
    就該起訴範圍已確認為20次，有原審前開審判筆錄可參（參
    原審(二)卷第132頁），本院參酌甲○○於司法警察調查中先
    供稱為30次之多（參警C卷第101頁），後於偵查中供述為2
    、30次（偵B卷第104頁），其後於本院供稱至少15次以上，
    並關於購買金額部分於警、偵訊均供述500元或1,000元不等
    ，惟因證人甲○○關於次數及金額部分，均無法為具體明確
    供述，而被告戊○○僅坦承販賣1、2次（參本院卷第128頁
    ），本諸有利被告事實認定之原則，應認交易次數為2次（
    其餘18次另為無罪之諭知，詳後述），且在該2次交易中，
    僅1次為1,000元，1次為500元。
  2.被告戊○○販賣第一級毒品海洛因予李慶良部分－
  (1)李慶良自96年3月中旬某日起至同年6月22日止，以00-00000
    00電話或公用電話撥打戊○○所有0000000000行動電話，表
    示購買第一級毒品海洛因，2人先約定交易時間、地點後，
    在臺南縣下營鄉真理大學附近或臺南縣官田鄉南村通往下
    營鄉、麻豆鎮○○○路口附近之某尼姑庵，以每次每包500
    元或1,000元代價，出售第一級毒品海洛因予李慶良共計2
    、30次等事實，業據證人李慶良於警、偵訊中證述明確（參
    警C卷第74頁至第79頁、偵B卷第115頁至第116頁）。再證人
    李慶良經警採取其尿液送往鑑定結果，確呈嗎啡陽性反應，
    有臺南縣警察局麻豆分局偵辦毒品危害防制條例案件尿液送
    驗對照表及長榮大學確認報告附卷足稽（參警C卷第81頁、
    第82頁），足證該證人確有施用第一級毒品海洛因。
  (2)起訴書就被告戊○○販賣予李慶良次數及金額之記載，雖為
    2、30次及500元或1,000元，惟經公訴檢察官於原審審理時
    就該起訴範圍已確認為20次，有原審上揭審判筆錄可參（參
    原審(二)卷第132頁），本院參酌李慶良於警、偵訊關於次數
    均供述2、30次之多，並就購買金額部分亦供稱為500元或1,
    000元不等，惟因證人李慶良關於次數及金額部分，均無法
    為具體明確供述，而被告戊○○僅坦承其曾販賣予李慶良3
    、4次（參原審卷(一)第116頁），本諸有利被告事實認定之原
    則，應認交易次數為4次（其餘16次另為無罪之諭知，詳後
    述），且在該4次交易中，僅1次為1,000元，其餘均為500元
    。
  3.被告戊○○販賣第一級毒品海洛因予蔡武春部分－
  (1)蔡武春分別於96年5月中旬某日、6月初某日及6月中旬某日
    ，以行動電話0000000000撥打戊○○所有0000000000行動電
    話，表示購買第一級毒品海洛因，2人先約定交易時間、地
    點後，再由戊○○於約定時間，在臺南縣官田鄉南村通往
    下營鄉、麻豆鎮○○○路口，以每次每包500元或1,000元代
    價，出售第一級毒品海洛因予蔡武春共計3次等事實，業經
    被告戊○○自承不諱（參原審(一)第116頁），核與證人蔡武
    春於警、偵訊所證述情節相符（參警C卷第57頁至第61頁、
    偵B卷第138頁至第139頁）。再證人蔡武春經警採取其尿液
    送往鑑定結果，確呈嗎啡陽性反應，有臺南縣警察局麻豆分
    局偵辦毒品危害防制條例案件尿液送驗對照表及長榮大學確
    認報告附卷足稽（參警C卷第63頁、第64頁），足證該證人
    確有施用第一級毒品海洛因。
  (2)起訴書就被告戊○○販賣予蔡武春金額記載，雖為500元或
    1,000元，惟因被告戊○○僅自承確販賣3次，所販售金額或
    有500元及1,000元不等，無法明確供述具體金額，本諸有利
    被告事實認定之原則，應認在該3次交易中，僅1次為1,000
    元，其餘均為500元。
  4.被告戊○○販賣第一級毒品海洛因予蔡耀瑜部分－
  (1)蔡耀瑜自96年4月初某日起至同年6月初某日止，以00000000
    00號行動電話、住處00-0000000電話撥打戊○○所有000000
    0000號行動電話，表示購買第一級毒品海洛因，2人先約定
    交易時間、地點後，再由戊○○於約定時間，在臺南縣下營
    鄉上帝廟、臺南縣下營鄉中營村頂角橋附近，以每次每包50
    0元或1,000元代價，出售第一級毒品海洛因予蔡耀瑜共10次
    等事實，業據證人蔡耀瑜於警詢、原審審理中證述明確（參
    警C卷第91頁至第95頁、原審(二)卷第39頁至第49頁）。
  (2)證人蔡耀瑜經警採取其尿液送往鑑定結果，未呈嗎啡陽性反
    應，固有臺南縣警察局麻豆分局偵辦毒品危害防制條例案件
    尿液送驗對照表及長榮大學確認報告附卷足稽（參警C 卷第
    97頁、第98頁），惟依該證人所述，其最後一次施用期日為
    96年6月初某日右，距離採尿時間相距約近1月餘日，則尿液
    報告呈陰性反應自屬當然，自不得以其尿液未呈陽性反應，
    而認其所為證述不可採。
  (3)雖證人蔡耀瑜於原審審理就向被告戊○○購買毒品次數及購
    買金額均無法為明確具體之陳述，而起訴書關於被告戊○○
    販賣予蔡耀瑜金額之記載，或為500元或1,000元，未據明確
    ，然本院參酌證人蔡耀瑜於司法警察調查中之陳述，該證人
    已明確陳述：「（你於何時開始向綽號『老仔』購買海洛因
    ？至今購買幾次？）約96年4月初開始，至今向綽號『老仔
    』購買海洛因有10次之多」、「（你最後一次向綽號『老仔
    』購買海洛因是於何時、地？）約於96年5月底或6月初左右
    的某日中午，在下營鄉中營村頂角僑旁交易，那次向他購買
    500元」等語甚明（參警C卷第93頁），該警詢筆錄製作時間
    為96年7月9日間，距向被告戊○○購毒期間相距約1至3月不
    等，而證人嗣於原審97年2月21日審判期日到庭為證，該為
    證時間距前開購毒期間已相隔近8至10月不等，故認該證人
    於原審審理時雖經檢、辯、被告及原審詰問結果，對於購毒
    次數已無法為明確陳述，係因時間經過致記憶模糊等情所致
    ，自難僅依此情，遽認證人蔡耀瑜之全部供述均不可採，而
    被告戊○○既亦自承其販賣予蔡耀瑜係2次，則自應以有補
    強證據之次數即2次為可採（其餘8次另為無罪之諭知，詳後
    述）；至於證人蔡耀瑜購毒金額，依據其於警詢及原審審理
    中均供承為500元或1,000元不等，本諸利於被告原則，應認
    被告戊○○販毒金額1次為1,000元，1次為500元。
  5.被告戊○○販賣第一級毒品海洛因予施振裕部分－
  (1)施振裕自96年4月間某日起至同年6月22日止，以公用電話撥
    打戊○○所有0000000000行動電話，表示購買第一級毒品海
    洛因，2人先約定交易時間、地點後，再由戊○○於約定時
    間，在臺南縣下營鄉大屯村某涼亭，或臺南縣官田鄉南村
    通往下營鄉、麻豆鎮○○○路口，以每次每包500元或1,000
    元代價，出售第一級毒品海洛因予施振裕共計7次等事實，
    業據證人施振裕於警詢、原審審理中證述明確（參警C卷第
    68頁至第69頁、原審(一)卷第234頁至第241頁）。再證人施振
    裕經警採取其尿液送往鑑定結果，確呈嗎啡陽性反應，有臺
    南縣警察局麻豆分局偵辦毒品危害防制條例案件尿液送驗對
    照表及長榮大學確認報告附卷足稽（參警C卷第72頁、第73
    頁），足證該證人確有施用第一級毒品海洛因。
  (2)起訴書就被告戊○○販賣予施振裕次數及金額之記載，雖為
    7、8次及500元或1,000元，惟經公訴檢察官於原審審理時就
    該起訴範圍已確認為7次，有原審上揭審判筆錄可參（參原
    審(二)卷第132頁），而證人施振裕關於被告戊○○販賣次數
    ，因於原審審理時已無法明確證述（參審(一)卷第241頁），
    然就購買金額明確陳述為1,000元，警詢中所稱為500元，係
    指與李慶良合資購買部分，其獨自向被告戊○○所購買金額
    均為1,000元（參原審(一)卷第236頁至第238頁）。故此，本
    院認施振裕雖於於司法警察調查中，證述其購買次數為7、8
    次，惟被告戊○○僅承認其販賣予施振裕之次數為2、3次（
    本院卷第144頁），就該次數部分，認本於有利被告事實認
    定之原則，應認交易次數為3次（其餘4次另為無罪之諭知，
    詳後述），至於就購買金額部分，因證人經由檢、辯、被告
    及原審詰問過程中，已證述明確為1,000元，應以該證人於
    原審審理中所為陳述金額為準。
  6.被告戊○○販賣第一級毒品海洛因予丁○○部分－
  (1)丁○○自96年5月中旬某日起至同年6月22日止，以門號0000
    000000行動電話或00-0000000號住處電話撥打戊○○所有00
    00000000行動電話，表示購買第一級毒品海洛因，2人先約
    定交易時間、地點後，再由戊○○於約定時間，在臺南縣下
    營鄉○○○路高架橋下，或臺南縣官田鄉○○村○道旁之某
    7-11超商前，以每次每小包均500元代價出售予丁○○第一
    級毒品海洛因2次等事實，業據證人丁○○於警、偵訊中證
    述明確（參警C卷第37頁至第43頁、偵B卷第90頁至第92 頁
    ）。再證人丁○○經警採取其尿液送往鑑定結果，確呈嗎啡
    陽性反應，有臺南縣警察局麻豆分局偵辦毒品危害防制條例
    案件尿液送驗對照表及長榮大學確認報告附卷足稽（參警C
    卷第46頁、第47頁），足證該證人確有施用第一級毒品海洛
    因。
  (2)證人丁○○於本院審理中雖否認向被告戊○○購買海洛因，
    而被告戊○○亦否認販賣毒品予丁○○，惟證人甲○○證稱
    其曾與丁○○一同前往向被告戊○○購買海洛因（參本院卷
    第129頁至130頁），是證人丁○○於本院之證詞應係迴護之
    詞，不足採信。
  (3)起訴書就被告戊○○販賣第一級毒品海洛因予丁○○之次數
    記載，雖為海洛因2、3次，惟經公訴檢察官於原審審理時就
    該起訴範圍已確認為海洛因2次，有原審上揭審判筆錄可參
    （參原審(二)卷第132頁），本院參酌丁○○於警、偵訊關於
    次數均供述海洛因2、3次，並無法明確供述具體次數，爰依
    據有利被告事實認定之原則，應認交易次數為第一級毒品海
    洛因2次。
、被告丙○○、戊○○販賣毒品予李威昇等人，其主觀營利意
    圖之認定－
  一因被告丙○○、戊○○否認販賣毒品以資圖利之犯行，兼以
    法院勾稽相關卷證結果，被告丙○○、戊○○向他人購入毒
    品之時間、地點、對象及其價格，均無相關資料可供查考。
    惟按，販賣毒品之行為，本無一定之公定價格，是其各次買
    賣價格，當亦各有差異，或隨供需雙方之資力、關係之深淺
    、需求之數量、貨源充裕與否、販賣者對於資金之需求如何
    ，殷切與否，以及政府查緝之態度，進而為各種不同之風險
    評估，而為機動性調整，是其價格標準，自非一成不變。況
    且，販賣者從各種「價差」或「量差」或係「純度（如摻入
    葡萄糖等物）」謀取利潤方式，或有差異，然其所圖利益之
    非法販賣行為目的，則屬相同，並無二致。因之，販賣利得
    ，除經行為人（被告）坦承，或其價量至臻明確，確實難以
    究其原委。但依一般民眾普遍認知毒品之非法交易，向為政
    府查禁森嚴，且重罰不寬貸，衡諸常情，倘非有利可圖，絕
    無平白甘冒被重罰高度風險之理，從而，舉凡其有償交易，
    除足反證其確另基於某種非圖利本意之關係外，通常尚難因
    無法查悉其買進、賣出之差價，而諉無營利之意思，或阻卻
    販賣犯行之追訴，業據最高法院87年度臺上字第3164號判決
    意旨揭櫫確詳。況販賣毒品之販賣行為，係行為人基於營利
    之目的，而販入或賣出毒品而言。販賣毒品者，其主觀上須
    有營利之意圖，且客觀上有販賣之行為即足構成，至於實際
    上是否已經獲利則非所問。即於有償讓與他人之初，係基於
    營利之意思，並著手實施，而因故無法高於購入之原價出售
    ，最後不得不以原價或低於原價讓與他人時，仍屬販賣行為
    ，必也始終無營利之意思，縱以原價或低於原價有償讓與他
    人，方難謂為販賣行為，而僅得以轉讓罪論處，亦有最高法
    院93年度臺上字第1651號判決意旨可供參照。
  二況以毒品價格昂貴、取得不易性質，自客觀以言，倘無利可
    圖，則被告自無屢屢為上開證人冒險取貨之意願。據此，被
    告丙○○、戊○○於販入、販出之間，應有相當利潤賺取，
    當堪認定。
肆、適用法律及量刑審酌之理由－
  一被告丙○○、戊○○共同販賣第二級毒品甲基安非他命部分
    －
  (一)查甲基安非他命係毒品危害防制條例第2條第2項第2款所明
    定之第二級毒品，不得持有及販賣。
  (二)被告丙○○、戊○○所為，均係犯毒品危害防制條例第4條
    第2項之販賣第二級毒品罪。被告丙○○、戊○○就附表二
    所示行為有犯意聯絡與行為分擔，應為共同正犯。渠等販賣
    前持有第二級毒品之低度行為應為販賣之高度行為所吸收，
    不另論持有第二級毒品罪。
  (三)按94年2月2日修正公佈，而於95年7月1日施行之刑法，基於
    刑罰公平原則之考量，杜絕僥倖之犯罪心理，並避免易致鼓
    勵犯罪之誤解，已刪除第56條連續犯之規定。而刑法上所謂
    集合犯是指立法者所制定之犯罪構成要件中，本就預定有數
    個同種類之行為將反覆實行之犯罪而言，是將各自實現犯罪
    構成要件之多數行為，解釋為集合犯，而論以一罪。是以對
    於集合犯，必須從嚴解釋，以符合立法者之意向。即所謂集
    合犯，係指數犯罪構成要件中，本即預定有數個同種類之行
    為將反覆實行，雖其特質為行為含有反覆實行複數行為而評
    價為包括一罪，但並非其所有反覆實行之行為，皆一律認為
    包括一罪，仍須從行為人之主觀犯意，自始係基於概括性，
    行為之時、空上具有密切關係，且依社會通念，認屬包括之
    一罪為合理適當者，始足當之（最高法院96年度台上字第31
    34號、96年度台上字第1850號判決意旨參照）。查本件被告
    2人販賣予同一對象即李威昇之數次行為，因對象特定同一
    ，且毒品危害防制條例所稱之毒品，指具有成癮性、濫用性
    及對社會危害性之麻醉藥品與其製品及影響精神物質與其製
    品，此觀該條例第2條第1項規定甚明，施用毒品者因對毒品
    成癮，本具有反覆需要毒品之特質，其本質上則可認基於同
    一販賣第一級毒品之犯意，在密切接近之一定時、地反覆、
    持續實行該複次之販賣行為，依社會通念於客觀上具有一個
    反覆、延續實行之特徵，社會生活經驗中該犯罪常伴隨反覆
    實行之常態等事項，於犯罪上應評價為包括一罪之集合犯，
    而論以一罪。
  (四)被告丙○○有事實欄所載科刑執行紀錄，有臺灣高等法院被
    告前案紀錄表1份在卷可稽，其前受有期徒刑之執行完畢後
    ，5年內再故意犯本件有期徒刑以上之罪，為累犯，應依刑
    法第47條第1項之規定，就有期徒刑、罰金刑部分加重其刑
    ，至法定刑為無期徒刑部分依法不得加重。
  (五)查同為販賣第二級毒品之人，其原因動機不一，犯罪情節未
    必盡同，或有大盤毒梟者，亦有中、小盤之分，甚或僅止於
    吸毒者同儕間為求互通有無之有償轉讓者亦有之，其販賣行
    為所造成危害社會之程度自屬有異，法律科處此類犯罪所設
    之法定最低本刑卻同為無期徒刑或7年以上有期徒刑，不可
    謂為不重。本件被告丙○○、戊○○販賣第二級毒品之對象
    僅有1人即李威昇，犯行亦僅有2次（法律上應評價為1罪）
    ，且販賣數量輕微，犯罪情節難與大盤毒梟者相提併論，即
    令處以最低度刑，仍有致情法失平之處，誠屬情輕法重，難
    謂符合刑罰之相當性，故參照司法大法官釋字第263號解釋
    意旨，爰依刑法第59條規定減輕其刑。
  (六)被告丙○○犯行同時有1個加重事由及1個減輕事由，應依法
    先加重後減輕之。
  二被告戊○○販賣第一級毒品海洛因部分－
  (一)查海洛因係毒品危害防制條例第2條第2項第1款所明定之第
    一級，不得持有及販賣。
  (二)被告戊○○所為，係犯毒品危害防制條例第4條第1項之販賣
    第一級毒品罪。被告戊○○販賣前持有第一級之低度行為應
    為販賣之高度行為所吸收，不另論持有第一級毒品罪。被告
    戊○○販賣予同一販賣對象即甲○○、李慶良、蔡武春、蔡
    耀瑜、施振裕、丁○○之數次行為，因對象特定同一，且毒
    品危害防制條例所稱之毒品，指具有成癮性、濫用性及對社
    會危害性之麻醉藥品與其製品及影響精神物質與其製品，施
    用毒品者因對毒品成癮，本具有反覆需要毒品之特質，其本
    質上則可認基於同一販賣第一級毒品之犯意，在密切接近之
    一定時、地反覆、持續實行該複次之販賣行為，依社會通念
    於客觀上具有一個反覆、延續實行之特徵，社會生活經驗中
    該犯罪常伴隨反覆實行之常態等事項，於犯罪上應評價為包
    括一罪之集合犯，而論以一罪。又被告戊○○所犯如附表四
    所示6次販賣第一級毒品海洛因，因對象不同，乃各自獨立
    之行為，應予分論併罰。
  (三)被告戊○○不符合毒品危害防制條例第17條規定，無從依該
    條減刑－
  1.按犯販賣毒品之罪，供出毒品來源，因而破獲者，依毒品危
    害防制條例第17條之規定，僅得減輕其刑，而非必須減輕。
    是縱因販毒者所供而破獲其毒品之上游來源，事實審法院仍
    有自由裁酌是否減輕其刑之職權。又該條所稱「供出毒品來
    源，因而破獲者」，係指將毒品來源之有關資料諸如前手之
    姓名年籍、住居所、或其他足資辨別之特徵等供出，使調查
    或偵查犯罪之公務員因而據以破獲者，始足該當，最高法院
    96年度臺上字第4588號判決意旨可資參照。
  2.本案係因臺南縣警察局麻豆分局員警先行查獲李威昇涉犯施
    用毒品案件，經李威昇供述其毒品來源乃來自被告丙○○，
    進認被告丙○○涉犯有毒品危害防制條例犯罪嫌疑，經向臺
    灣臺南地方法院聲請核發搜索票獲准，於96年6月22日持票
    前往丙○○前揭住處執行搜索，有卷附李威昇警詢筆錄及臺
    灣臺南地方法院搜索票（參警C卷第24頁至第28頁、警B卷第
    35 頁）可稽，顯見被告丙○○遭破獲販賣毒品非因被告戊○○供述所致。況且，被告戊○○於警、偵訊中固供稱其毒
    品來源係被告丙○○，惟戊○○此部分供述，業經原審認定
    該供述尚有疑問而不採（經原審為無罪之諭知，已確定），
    是本院認被告戊○○自無從依該條減輕其刑，併為敘明。
  (四)按刑事審判旨在實現刑罰權之分配的正義，故法院對有罪被
    告之科刑，應符合罪刑相當之原則，使輕重得宜，罰當其罪
    ，以契合社會之法律感情，此所以刑法第57條明定科刑時應
    審酌一切情狀，尤應注意該條所列10款事項以為科刑輕重之
    標準，並於同法第59條賦予法院適度之裁量權，即如認犯罪
    之情狀顯可憫恕，認科以最低度刑仍嫌過重者，得酌量減輕
    其刑，其所謂「犯罪之情狀」，與同法第57條規定科刑時應
    審酌之一切情狀，並非有截然不同之領域，於裁判上酌減其
    刑時，應就犯罪一切情狀（包括第57條所列舉之10款事項）
    ，予以全盤考量，審酌其犯罪有無可憫恕之事由（即有無特
    殊之原因與環境，在客觀上足以引起一般同情），以及如科
    以法定最低刑度，是否猶嫌過重等等，以為判斷。被告戊○○所犯上開販賣第一級毒品罪之法定本刑為死刑或無期徒刑
    ，被告戊○○固因一時貪念、意圖牟利，販賣第一級毒品予
    他人，對於社會之危害固非輕，惟其已為近70歲之老者，且
    販賣毒品期間非長，獲利尚非豐鉅，與坊間販賣毒品之大、
    中盤商等毒梟未可等比，並非極惡之徒，且所販賣毒品之對
    象雖有甲○○等6人，惟渠等購入後亦僅供己施用，未轉售
    他人，造成更大之危害，且被告每次販毒所得僅為500元或
    1,000元，倘若逕予宣告法定最低度之無期徒刑，猶嫌過重
    ，是其犯罪之情狀尚堪憫恕，依社會一般觀念，不無情輕法
    重之虞，本院認依其情狀處以相當之有期徒刑，即足以懲儆
    ，並可達防衛社會之目的，爰參照前開大法官解釋之意旨，
    引用刑法第59條之規定減輕其刑，以使輕重得宜，罰當其罪
    ，俾符罪刑相當原則。
伍、沒收－
  (一)按查獲之第一、二級毒品及專供製造或施用第一、二級毒品
    之器具，不問屬於犯人與否，均沒收銷燬之，毒品危害防制
    條例第18條第1項前段定有明文。
  1.被告丙○○扣案之第二級毒品安非他命1包，經送往高雄市
    立凱旋醫院鑑定結果，確為甲基安非他命，且驗前淨重1.18
    5公克，驗後淨重1.172公克），有高雄市立凱旋醫院96年12
    月7日高市凱醫驗字第5633號濫用藥物成品檢驗鑑定書在卷
    可憑（參原審(一)卷第161頁），而其上裝盛甲基安非他命之
    包裝袋，因無法完全與毒品析離，亦應視同毒品，均依毒品
    危害防制條例第18條第1項前段之規定宣告沒收銷燬之。至
    於鑑識耗損之第二級毒品甲基安非他命，既已滅失，爰不再
    行諭知沒收銷燬。
  2.被告戊○○扣案之第一級毒品海洛因17包、第二級毒品甲基
    安非他命12包，經分別送往法務部調查局、高雄市立凱旋醫
    院鑑定結果，確為海洛因（合計淨重為1.67公克、另袋重合
    計為0.37公克）、甲基安非他命（重量詳如附表六所示），
    有法務部調查局96年7月20日調科壹字第09623056220號鑑定
    書（參原審(一)卷第107頁）及高雄市立凱旋醫院前述鑑定書
    在卷可憑（參原審(一)卷第161頁至第162頁），其上裝盛海洛
    因、甲基安非他命之包裝袋，因無法完全與毒品析離，亦應
    視同毒品，均依毒品危害防制條例第18條第1項前段之規定
    宣告沒收銷燬之。至於鑑識耗損之毒品，既已滅失，爰不再
    行諭知沒收銷燬。
  (二)另按犯第4條之罪者，因犯罪所得之財物，沒收之，如全部
    或一部不能沒收時，追徵其價額或以其財產抵償之，為毒品
    危害防制條例第19條第1項定有明文。另按共同正犯犯罪所
    得之財物為現金時，因共同正犯應就全部犯罪結果負其責任
    ，而合併計算犯罪所得，且於全部或一部不能沒收時以其財
    產抵償之，但為避免執行時發生重複沒收、抵償之情形，故
    各共同正犯之間係採「連帶沒收主義」，於裁判時應諭知被
    告共同犯罪所得之財物應與其他共同正犯「連帶沒收之」，
    有最高法院96年度臺上字第4662號判決意旨可供參照。查被
    告戊○○與丙○○共同販賣第二級毒品予李威昇所得現金計
    為3,000元【（1,000×3）=3,000】，依毒品危害防制條例
    第19條第1項規定，應與被告丙○○連帶沒收，如全部或一
    部不能沒收時，以被告戊○○與丙○○之財產連帶抵償之。
    至被告戊○○販賣第一級毒品之所得，其沒收及抵償分別如
    附表三所示。
  (三)次按供販賣毒品所用之物，應依毒品危害防制條例第19條第
    1項規定沒收，係刑法第38條第1項第2款、第3項之特別規定
    ，採義務沒收主義，故供犯該項所列之罪所用之物，如屬於
    犯人所有，即應沒收，並不以專供犯罪之用為限，惟上開法
    條既無「不問屬於犯人與否，沒收之」之規定，仍應以該物
    品屬於犯人所有者為限，始應予以沒收，有最高法院95年度
    臺上字第104號及第305號等判決意旨可供參照。
  1.查扣案之門號0000000000、0000000000、0000000000等晶片
    卡（即SIM卡），依據申辦公司遠傳電信股份有限公司行動
    電話業務契約第18條規定，該晶片卡於申辦手續完成時即為
    申辦人所有，有遠傳電信股份有限公司96年12月23日遠傳（
    企營）字第09611203987號函附契約書在卷可參（參原審(一)
    卷第157頁至第158頁）。
  2.扣案被告丙○○販賣毒品所使用之聯絡工具行動電話000000
    0000號SLIM廠牌行動電話1支（含晶片卡1張）、被告戊○○
    所使用0000000000號ANYCALL廠牌1支（含晶片卡1張）、000
    0000000號NOKIA廠牌（含晶片卡1張），分係被告丙○○、
    戊○○所有，業據其等供承在卷（參警A卷第2頁、第13頁）
    ，而該行動電話係供被告丙○○、戊○○聯絡販售級毒品事
    宜所用之物，應分別依同條例第19條第1項之規定沒收之。
  (四)其餘不予沒收部分－
  1.附表五編號1毒品經送往法務部調查局鑑定結果，確為毒品
    海洛因，並為被告丙○○所有，固據其自承不諱（參審(二)卷
    第145頁），然本院認被告丙○○並未涉犯有毒品危害防制
    條例第4條第1項販賣第一級毒品罪嫌（詳見原審判決「陸」
    無罪部分所載），是認該毒品非被告丙○○供本案販毒所用
    ，自不得於本案宣告沒收、銷燬之。
  2.附表五編號4所示玻璃球吸食器（丙○○所有）、附表六編
    號3、4、5所示注射針筒、塑膠管（戊○○所有）等物，該
    扣案物品核與被告等人所犯本件販賣毒品之犯行無涉，亦顯
    非供本件犯罪所用或預備等之物品，自無從併予宣告沒收或
    沒收銷燬。
  3.附表五編號5、6、7所示電子磅秤及小、中型夾鏈袋，及附
    表六編號6所示之夾鏈袋，雖分經被告丙○○辯稱購毒後，
    用以秤重及之前開餐廳提供予顧客包裝沾料所用云云，被告
    戊○○所稱分毒品之物云云，然如前述，其所辯未販毒等情
    不足採信，惟亦無證據足資證明該電子磅秤及夾鏈袋係供被
    告販毒所用之物，且衡情被告自行施用毒品時，亦有使用之
    必要。故上開物品，既與本案販賣毒品無涉，自無庸宣告沒
    收或沒收銷燬。
  4.附表五編號8、9所示門號之行動電話，雖為被告丙○○所有
    （參審(二)卷第145頁），然依卷附證據，無法認定丙○○曾
    以前開行動電話聯繫販毒事宜，上開物品，既與本案販賣毒
    品無涉，自無庸宣告沒收。
  5.扣案附表五編號11、12所示聯絡簿及帳冊，被告丙○○堅稱
    非供販毒所用，觀之其內容又未載明任何足認為販毒之文句
    （參警B卷第66頁至第72頁），更無販賣予附表二、四所示
    買受人李威昇等人之相關記載，難認係供販毒所用或所得之
    物，而予以宣告沒收。
陸、撤銷改判之理由：原審以被告丙○○、戊○○共同或單獨多
    次販賣第二級毒品、第一級毒品海洛因予洪福德等人，因予
    論罪科刑，固非無見。惟查：(一)公訴人所起訴如附表七所示
    之行為，除各該買受者之證詞外，並無補強證據足資佐證，
    是原審認定被告丙○○、戊○○有該等犯行，尚有未洽（詳
    如後述）。(二)被告2人販賣予同一販賣對象之數次行為，因
    對象特定同一，且毒品具有成癮性，施用毒品者因對毒品成
    癮，本具有反覆需要毒品之特質，其本質上則可認被告係基
    於同一販賣第一級毒品之犯意，在密切接近之一定時、地反
    覆、持續實行該複次之販賣行為，社會生活經驗中該犯罪常
    伴隨反覆實行之常態，已如前述，於犯罪上應評價為包括一
    罪之集合犯，而論以一罪，原審就被告前開所為之數次犯行
    ，予以分論併罰，自有未洽。被告丙○○上訴意旨否認如附
    表二所示犯行，被告戊○○上訴意旨認原審量刑過重並否認
    如附表二及附表四編號6所示犯行，均無理由，惟原判決亦
    有前開可議之處，自應由本院將原判決該部分撤銷改判。本
    院審酌(一)被告丙○○、戊○○明知甲基安非他命毒品對於人
    體有莫大之戕害，為圖一己之私利，竟漠視毒品之危害性，
    而為本件販賣毒品犯行，嚴重危害國民身心健康及社會風氣
    ，進而敗壞社會治安，甚於犯後未坦承犯行，復審及本件犯
    罪所獲得之利益、販賣毒品之次數等一切情狀，分別量處如
    附表一所示之刑。(二)被告戊○○為圖一己之私利，為販賣第
    一級毒品之犯行，影響所及，非僅多數人之生命、身體將可
    能受其侵害，社會、國家之法益亦不能免，危害之鉅，本應
    嚴厲規範，惟考量被告戊○○於原審或本院審理時，業坦承
    部分犯行，且其固因一時貪圖暴利致罹刑章，然犯罪所得利
    益有限等一切情狀，分別量處如附表三所示之刑，併定執行
    刑為26年。原審認被告丙○○、戊○○之犯罪性質，有宣告
    褫奪公權之必要，然本院認被告丙○○、戊○○所觸犯之罪
    名，與國家公權無涉，其性質上尚無褫奪公權之必要，附此
    敘明。
柒、無罪部分－
  一公訴意旨另以：(一)丙○○明知甲基安非他命（起訴書誤載為
    安非他命）係毒品危害防制條例第2條第2項第2款所列管之
    第二級毒品，不得非法持有、販賣，竟意圖營利，基於販賣
    第二級毒品甲基安非他命之犯意，先行購入甲基安非他命，
    再以其所使用之門號0000000000號行動電話，供為販賣第二
    級毒品甲基安非他命之聯絡工具，或與戊○○基於共同販賣
    之犯意聯絡，由戊○○出面交付毒品予買受者，或單獨販賣
    ，由其本人自行出面交付毒品予買受者，販賣第二級毒品甲
    基安非他命予洪福德、李威昇等人共計4次（各次販賣時間
    、地點、犯罪方法詳如附表七編號1、2所載）。(二)戊○○（
    綽號「老仔」、「滾水」等）亦明知海洛因、甲基安非他命
    係毒品危害防制條例第2條第2項第1款、第2款所定之第一級
    毒品、第二級毒品，不得持有、販賣，竟意圖營利，基於販
    賣第一級毒品海洛因、第二級毒品甲基安非他命之犯意，利
    用其所所使用之門號0000000000、0000000000號行動電話作
    為對外聯絡工具，分別販賣第二級毒品甲基安非他命、第一
    級毒品海洛因予洪福德、李威昇、丁○○、甲○○、李慶良
    、蔡武春、蔡耀瑜、施振裕、董士豪等人（販賣毒品種類、
    詳細時間、地點、交易對象、販賣次數，均如附表七所示）
    ，因認被告丙○○涉犯毒品危害防制條例第4條第2項之罪嫌
    ，被告戊○○涉犯毒品危害防制條例第4條第1項、第2項之
    罪嫌。
  二按犯罪事實應依證據認定之，無證據不得推定其犯罪事實，
    刑事訴訟法第154條定有明文。認定不利於被告之事實，須
    依積極證據，苟積極證據不足為不利於被告事實之認定時，
    即應為有利於被告之認定，更不必有何有利之證據；且徵之
    刑事訴訟法上所謂認定犯罪事實之證據，係指足以認定被告
    確有犯罪行為之積極證據，其於訴訟上之證明，須於通常一
    般之人均不致有所懷疑，而得確信其為真實之程度，使得據
    為有罪之認定；事實之認定，應憑證據，如未能發現相當證
    據，或證據不足以證明，自不能以推測或擬制之方法，為裁
    判基礎；又刑事訴訟上證明之資料，無論其為直接證據或間
    接證據，均需達於通常一般之人均不致有所懷疑，而得確信
    其為真實之程度，始得據為有罪之認定，若其關於被告是否
    犯罪之證明未能到達此程度，而有合理性懷疑之存在，致使
    無從形成有罪之確信，根據「罪證有疑，利於被告」之證據
    法則，即不得遽為不利被告之認定；其以情況證據斷罪時，
    尤需基於該證據於直接關係上所可證明之他項情況事實，本
    乎推理作用足以確證被告有罪，方為合法，不得徒憑主觀上
    之推想，將一般經驗上有利被告之其他合理情況逕予排除（
    最高法院30年上字第816號、29年上字第3105號、76年度台
    上字第4986號、40年台上字第86號、32年度上字第67號、61
    年台上字第3099號判例參照）。
  三公訴意旨認被告丙○○、戊○○涉有毒品危害防制條例第4
    條第1項、第2項之販賣第一級、第二級毒品罪嫌，無非係以
    證人洪福德、李威昇、甲○○、李慶良、蔡武春、蔡耀瑜、
    施振裕、丁○○、董士豪之證述，及證人洪福德（甲基安非
    他命）、李威昇（甲基安非他命）、蔡武春（嗎啡）、施振
    裕（嗎啡）、丁○○（嗎啡）、董士豪（嗎啡）等人之尿液
    經鑑定結果呈甲基安非他命或碼啡陽性反應，暨扣案之物品
    為證。然訊據被告丙○○、戊○○則堅決否認有何販賣第二
    級、第一級毒品之犯行。
  四按施用毒品者，其所稱向某人購買之供述，須補強證據以擔
    保其供述之真實性，已如前述。否則僅憑施用毒品者之證詞
    即做為認定被告販賣毒品之依據，易啟法院因偵查機關蒐集
    此類犯罪證據不易，對此類犯罪事實之認定，即可放寬解釋
    證據法則之疑竇。又關於毒品施用者其所稱向某人購買毒品
    之供述，必須補強證據佐證，係指毒品購買者之供述縱使並
    無瑕疵，仍須補強證據佐證而言，以擔保其供述之真實性。
    該所謂補強證據，必須與施用毒品者關於相關毒品交易之供
    述，具有相當程度之關連性，且足使一般人對於施用毒品者
    之供述無合理之懷疑存在，而得確信其為真實，始足當之。
  五經查，被告丙○○、戊○○有如附表二、四所示之犯行，已
    如前述，是如附表五、六之扣案物品，並未能擔保證人洪福
    德、李威昇、甲○○、李慶良、蔡武春、蔡耀瑜、施振裕、
    丁○○、董士豪所證述如附表七所示之犯行；至證人洪福德
    （甲基安非他命）、李威昇（甲基安非他命）、蔡武春（嗎
    啡）、施振裕（嗎啡）、丁○○（嗎啡）、董士豪（嗎啡）
    等人之尿液經鑑定結果雖呈甲基安非他命或碼啡陽性反應，
    亦僅能證明證人洪福德等人有施用甲基安非他命或嗎啡之犯
    行，亦未能補強證人洪福德等人證述其向被告丙○○、戊○○購買甲基安非他命、海洛因之證詞，揆諸前揭說明，如附
    表七所示之行為，既僅有證人洪福德、李威昇、甲○○、李
    慶良、蔡武春、蔡耀瑜、施振裕、丁○○、董士豪之證述，
    縱渠等之證詞無瑕疵，然因尚乏補強證據佐證，被告丙○○
    、戊○○此部分之罪嫌自屬不能證明，而應為無罪之諭知。
    原審疏未詳查，遽認被告丙○○、戊○○有此部分之犯行，
    並加以論罪科刑，容有未洽，被告丙○○、戊○○上訴意旨
    ，指摘原判決採證不當，否認其有犯罪，為有理由，自應由
    本院將原判決撤銷，改諭知被告丙○○、戊○○無罪之判決
    。
據上論斷，應依刑事訴訟法第369條第1項前段、第364條、第299
條第1項前段、第301條第1項，毒品危害防制條例第4條第1項、
第2項、第18條第1項前段、第19條第1項，刑法第11條前段、第
28條、第47條第1項、第59條、第51條第5款，判決如主文。
本案經檢察官邱克斌到庭執行職務。
中    華    民    國    97    年    7     月    24    日
                  刑事第二庭    審判長法  官  葉居正
                                      法  官  郭千黛
                                      法  官  洪碧雀
以上正本證明與原本無異。
如不服本判決，應於收受本判決後十日內向本院提出上訴書狀。
其未敘述上訴理由者並得於提起上訴後十日內向本院補提理由書
狀（均須按他造當事人之人數附繕本）「切勿逕送上級法院」。
                                      書記官  魏芝雯
中    華    民    國    97    年    7     月    25    日
附錄本案論罪科刑法條：
毒品危害防制條例第4條第1項
製造、運輸、販賣第一級毒品者，處死刑或無期徒刑；處無期徒
刑者，得併科新臺幣1千萬元以下罰金。
毒品危害防制條例第4條第2項
製造、運輸、販賣第二級毒品者，處無期徒刑或7年以上有期徒
刑，得併科新臺幣7百萬元以下罰金。
附表一（被告丙○○、戊○○共同販賣第二級毒品之罪刑）
┌──┬──────┬────────────────────┬─────┐
│編號│罪        名│宣告刑及沒收                            │備  註    │
├──┼──────┼────────────────────┼─────┤
│ 1  │丙○○共同販│累犯，處有期徒刑伍年。扣案如附表五編號3 │犯罪事實即│
│    │賣第二級毒品│所示之第二級毒品甲基安非他命壹包（含包裝│為附表二編│
│    │            │袋壹個，驗後淨重壹點壹柒貳公克）及扣案如│號1所載（ │
│    │            │附表六編號2所示之第二級毒品甲基安非他命 │丙○○與鄭│
│    │            │均沒收銷燬之；扣案之門號0000000000號SLIM│松川共犯）│
│    │            │廠牌行動電話（含晶片卡壹張）壹支沒收；未│。        │
│    │            │扣案之共同販賣第二級毒品所得之新臺幣參仟│          │
│    │            │元，應與戊○○連帶沒收之，如全部或一部不│          │
│    │            │能沒收時，以其與戊○○之財產抵償。      │          │
├──┼──────┼────────────────────┼─────┤
│ 2  │戊○○共同販│處有期徒刑肆年。扣案如附表五編號3所示之 │犯罪事實即│
│    │賣第二級毒品│第二級毒品甲基安非他命壹包（含包裝袋壹個│為附表二編│
│    │            │，驗後淨重壹點壹柒貳公克）及扣案如附表六│號1所載（ │
│    │            │編號2所示之第二級毒品甲基安非他命均沒收 │丙○○與鄭│
│    │            │銷燬之；扣案之門號0000000000號SLIM廠牌行│松川共犯）│
│    │            │動電話（含晶片卡壹張）壹支沒收；未扣案之│          │
│    │            │共同販賣第二級毒品所得之新臺幣參仟元，應│          │
│    │            │與丙○○連帶沒收之，如全部或一部不能沒收│          │
│    │            │時，以其與丙○○之財產抵償。            │          │
└──┴──────┴────────────────────┴─────┘
附表二（丙○○、戊○○販賣第二級毒品甲基安非他命部分）
┌─┬───┬──────┬─────────┬────────────┬────────┐
│編│相對人│  時    間  │    地      點    │    行            為    │    所    得    │
│號│      │            │                  │                        │                │
├─┼───┼──────┼─────────┼────────────┼────────┤
│1 │李威昇│96年6月初某 │臺南縣麻豆鎮○○路│以每次1小包，每包1,000元│每次所得1,000元 │
│  │      │日起至同年月│上帝廟前、丙○○上│之代價，販賣甲基安非他命│，販賣所得共    │
│  │      │20日止      │開住處            │予李威昇共3次，係由鄭松 │3,000元。       │
│  │      │            │                  │川所出面交付。          │                │
└─┴───┴──────┴─────────┴────────────┴────────┘
附表三（被告戊○○販賣第一級毒品海洛因之罪刑）
┌──┬──────┬────────────────────┬─────┐
│編號│罪        名│宣告刑及沒收                            │備  註    │
├──┼──────┼────────────────────┼─────┤
│ 1  │販賣第一級毒│處有期徒刑拾陸年。扣案如附表六編號1所示 │犯罪事實即│
│    │品          │之第一級毒品海洛因均沒收銷燬之；扣案如附│為附表四編│
│    │            │表六編號7、8所示行動電話（含晶片卡壹張）│號1。     │
│    │            │壹支均沒收；未扣案之販賣第一級毒品所得之│          │
│    │            │新臺幣壹仟伍佰元，應沒收之，如全部或一部│          │
│    │            │不能沒收時，以其財產抵償。              │          │
├──┼──────┼────────────────────┼─────┤
│ 2  │販賣第一級毒│處有期徒刑拾陸年。扣案如附表六編號1所示 │犯罪事實即│
│    │品          │之第一級毒品海洛因均沒收銷燬之；扣案如附│為附表四編│
│    │            │表六編號7、8所示行動電話（含晶片卡壹張）│號2。     │
│    │            │壹支均沒收；未扣案之販賣第一級毒品所得之│          │
│    │            │新臺幣貳仟伍佰元，應沒收之，如全部或一部│          │
│    │            │不能沒收時，以其財產抵償。              │          │
├──┼──────┼────────────────────┼─────┤
│ 3  │販賣第一級毒│處有期徒刑拾陸年。扣案如附表六編號1所示 │犯罪事實即│
│    │品          │之第一級毒品海洛因均沒收銷燬之；扣案如附│為附表四編│
│    │            │表六編號7、8所示行動電話（含晶片卡壹張）│號3。     │
│    │            │壹支均沒收；未扣案之販賣第一級毒品所得之│          │
│    │            │新臺幣貳仟元，應沒收之，如全部或一部不能│          │
│    │            │沒收時，以其財產抵償。                  │          │
├──┼──────┼────────────────────┼─────┤
│ 4  │販賣第一級毒│處有期徒刑拾陸年。扣案如附表六編號1所示 │犯罪事實即│
│    │品          │之第一級毒品海洛因均沒收銷燬之；扣案如附│為附表四編│
│    │            │表六編號7、8所示行動電話（含晶片卡壹張）│號4。     │
│    │            │壹支均沒收；未扣案之販賣第一級毒品所得之│          │
│    │            │新臺幣壹仟伍佰元，應沒收之，如全部或一部│          │
│    │            │不能沒收時，以其財產抵償。              │          │
├──┼──────┼────────────────────┼─────┤
│ 5  │販賣第一級毒│處有期徒刑拾陸年。扣案如附表六編號1所示 │犯罪事實即│
│    │品          │之第一級毒品海洛因均沒收銷燬之；扣案如附│為附表四編│
│    │            │表六編號7、8所示行動電話（含晶片卡壹張）│號5。     │
│    │            │壹支均沒收；未扣案之販賣第一級毒品所得之│          │
│    │            │新臺幣參仟元，應沒收之，如全部或一部不能│          │
│    │            │沒收時，以其財產抵償。                  │          │
├──┼──────┼────────────────────┼─────┤
│ 6  │販賣第一級毒│處有期徒刑拾陸年。扣案如附表六編號1所示 │犯罪事實即│
│    │品          │之第一級毒品海洛因均沒收銷燬之；扣案如附│為附表四編│
│    │            │表六編號7、8所示行動電話（含晶片卡壹張）│號6。     │
│    │            │壹支均沒收；未扣案之販賣第一級毒品所得之│          │
│    │            │新臺幣壹仟元，應沒收之，如全部或一部不能│          │
│    │            │沒收時，以其財產抵償。                  │          │
└──┴──────┴────────────────────┴─────┘
附表四：戊○○販賣第一級毒品海洛因部分
┌─┬───┬──────┬─────────┬────────────┬────────┐
│  │相對人│  時    間  │    地      點    │    行            為    │    所    得    │
├─┼───┼──────┼─────────┼────────────┼────────┤
│1 │甲○○│96年3月中旬 │臺南縣下營鄉高速公│以每次1小包，每包500元或│為被告有利事實認│
│  │      │某日起至同年│路高架橋下某國小前│1,000元之代價，販賣海洛 │定，應認2次交易 │
│  │      │6月中旬某日 │、臺南縣官田鄉南廓│因予甲○○共2次         │中，僅1次為1,000│
│  │      │止          │村省道旁之7-11超商│                        │元，1次為500元，│
│  │      │            │前                │                        │販賣所得共1,500 │
│  │      │            │                  │                        │元。            │
├─┼───┼──────┼─────────┼────────────┼────────┤
│2 │李慶良│96年3月中旬 │臺南縣下營鄉真理大│以每次1小包，每包500元或│為被告有利事實認│
│  │      │某日起至同年│學附近、臺南縣官田│1,000元之代價，販賣海洛 │定，應認4次交易 │
│  │      │6月22日止   │鄉南廓村通往下營鄉│因予李慶良共4次         │中，僅1次為1,000│
│  │      │            │、麻豆鎮○○○路口│                        │元，其餘均為500 │
│  │      │            │                  │                        │元，販賣所得共  │
│  │      │            │                  │                        │2,500元。       │
├─┼───┼──────┼─────────┼────────────┼────────┤
│3 │蔡武春│96年5月中旬 │臺南縣官田鄉南廓村│以每次1小包，每包500元或│為被告有利事實認│
│  │      │某日、6月初 │通往下營鄉、麻豆鎮│1,000元之代價，販賣海洛 │定，應認3次交易 │
│  │      │某日、6月中 │之三叉路口        │因予蔡武春共3次         │中，僅1次為1,000│
│  │      │旬某日      │                  │                        │元，其餘均為500 │
│  │      │            │                  │                        │元，販賣所得共  │
│  │      │            │                  │                        │2,000元。       │
├─┼───┼──────┼─────────┼────────────┼────────┤
│4 │蔡耀瑜│96年4月初某 │臺南縣下營鄉上帝廟│以每次1小包，每包500元或│為被告有利事實認│
│  │      │日起至同年6 │前、臺南縣下營鄉中│1,000元之代價，販賣海洛 │定，應認2次交易 │
│  │      │月初某日止  │營村頂角橋附近    │因予蔡耀瑜共2次         │中，僅1次為1,000│
│  │      │            │                  │                        │元，1次為500元，│
│  │      │            │                  │                        │販賣所得共1,500 │
│  │      │            │                  │                        │元。            │
├─┼───┼──────┼─────────┼────────────┼────────┤
│5 │施振裕│96年4月間某 │臺南縣下營鄉大屯村│以每次1小包，每包1,000元│每次所得1,000元 │
│  │      │日起至同年6 │某涼亭、臺南縣官田│之代價，販賣海洛因予施振│販賣所得共3,000 │
│  │      │月22日止    │鄉南廓村通往下營鄉│裕共3次                 │元。            │
│  │      │            │、麻豆鎮○○○路口│                        │                │
├─┼───┼──────┼─────────┼────────────┼────────┤
│6 │丁○○│96年5月中旬 │臺南縣下營鄉高速公│以每次1小包，每包500元代│每次所得500元， │
│  │      │某日起至同年│路高架橋、臺南縣官│價，販賣海洛因予丁○○共│販賣得所共1,000 │
│  │      │6月22日止   │田鄉○○村○道旁某│2次                     │元。            │
│  │      │            │7-11超商前        │                        │                │
└─┴───┴──────┴─────────┴────────────┴────────┘
附表五（丙○○）
┌──┬──────────┬──┬───────────┐
│編號│扣案物品名稱及數量  │編號│扣案名稱及數量        │
├──┼──────────┼──┼───────────┤
│1   │海洛因磚1包         │7   │中型夾鏈袋1包         │
├──┼──────────┼──┼───────────┤
│2   │粉狀海洛因1包       │8   │門號00000000000       │
├──┼──────────┼──┼───────────┤
│3   │甲基安非他命1包     │9   │門號0000000000        │
├──┼──────────┼──┼───────────┤
│4   │玻璃球吸食器2個     │10  │門號0000000000        │
├──┼──────────┼──┼───────────┤
│5   │電子磅秤1台         │11  │聯絡簿1本             │
├──┼──────────┼──┼───────────┤
│6   │小型夾鏈袋5包       │12  │帳冊1本               │
├──┴──────────┴──┴───────────┤
│附註：                                                  │
│(一)編號1、2所示之物品，經法務部鑑定結果，均為第一級毒品海│
│  洛因，且合計淨重10.15公克，空包裝袋重1.56公克，另純度 │
│  61.75%，純質淨重6.27公克，有法務部調查局96年7月22日調 │
│  科壹字第09623056500號鑑定書在卷（參偵A卷第67頁）。    │
│(二)編號3所示之物品，經高雄市立凱旋醫院鑑定結果，為第二級 │
│  毒品甲基安非他命，檢驗前淨重1.185公克、檢驗後淨重1.172│
│  公克，有高雄市立凱旋醫院96年12月7日高市凱醫驗字第5633 │
│  號濫用藥物成品檢驗鑑定書在卷（參原審(一)卷第161頁）。   │
└────────────────────────────┘
附表六（戊○○）
┌──┬────────────┬──┬─────────────────┐
│編號│扣案物品名稱及數量      │編號│扣案物品名稱及數量                │
├──┼────────────┼──┼─────────────────┤
│1   │海洛因17包              │ 5  │ 塑膠管1支                        │
├──┼────────────┼──┼─────────────────┤
│2   │甲基安非他命12包        │ 6  │ 夾鏈袋60個                       │
├──┼────────────┼──┼─────────────────┤
│3   │注射針筒7支             │ 7  │ 門號0000000000(ANYCALL牌）手機1支│
├──┼────────────┼──┼─────────────────┤
│4   │注射針筒1支（已使用過） │ 8  │ 門號0000000000（NOKIA牌）手機1支 │
├──┴────────────┴──┴─────────────────┤
│附註：                                                                  │
│(一)編號1所示之物品，經法務部鑑定結果，均為第一級毒品海洛因，且合計淨重1. │
│  67公克，空包裝袋重4.60公克，另純度22.11%，純質淨重0.37公克，有法務部調│
│  查局96年7月20日調科壹字第096230562200號鑑定書在卷（參原審(一)卷第107頁）│
│  。                                                                    │
│(二)編號2所示之物品，經高雄市立凱旋醫院鑑定結果，均為第二級毒品甲基安非他 │
│  命，共計12包，其檢驗前及檢驗後淨重分為檢驗前淨重0.222公克、檢驗後淨 │
│  重0.213公克。檢驗前淨重0.238公克、檢驗後淨重0.227公克。檢驗前淨重 │
│  0.191公克、檢驗後淨重0.177公克。檢驗前淨重0.271公克、檢驗後淨重0.261│
│  公克。檢驗前淨重0.264公克、檢驗後淨重0.257公克。檢驗前淨重0.227公 │
│  克、檢驗後淨重0.226公克。檢驗前淨重0.242公克、檢驗後淨重0.232公克。 │
│  檢驗前淨重0.230公克、檢驗後淨重0.220公克。檢驗前淨重0.197公克、檢 │
│  驗後淨重0.185公克。檢驗前淨重0.236公克、檢驗後淨重0.226公克。檢驗 │
│  前淨重0.254公克、檢驗後淨重0.243公克。檢驗前淨重0.255公克、檢驗後淨 │
│  重0.243公克。有高雄市立凱旋醫院96年12月7日高市凱醫驗字第5633號濫用藥物│
│  成品檢驗鑑定書在卷（參原審(一)卷第161頁至第162頁）。                    │
└────────────────────────────────────┘
附表七：無罪部分
┌─┬───┬──────┬─────────┬────────────┬────────┐
│編│相對人│  時    間  │    地      點    │    行            為    │  販賣者        │
│號│      │            │                  │                        │                │
├─┼───┼──────┼─────────┼────────────┼────────┤
│1 │洪福德│96年3月某日 │臺南縣下營鄉往學甲│以每次1小包，每包1,000元│丙○○、戊○○  │
│  │      │起至同年5月 │鎮某國小門口前    │之代價，販賣甲基安非他命│                │
│  │      │某日止      │                  │予洪福德3次（洪福德先與 │                │
│  │      │            │                  │丙○○聯繫交貨事宜後，再│                │
│  │      │            │                  │由戊○○前往約定地點交付│                │
│  │      │            │                  │）                      │                │
├─┼───┼──────┼─────────┼────────────┼────────┤
│2 │李威昇│96年6月初某 │臺南縣麻豆鎮○○路│以每次1 小包，每包1,000 │丙○○、戊○○  │
│  │      │日起至同年月│上帝廟前、丙○○上│元之代價，販賣甲基安非他│                │
│  │      │20日止      │開住處            │命予李威昇1次。         │                │
├─┼───┼──────┼─────────┼────────────┼────────┤
│3 │丁○○│96年5月中旬 │臺南縣下營鄉高速公│以每次1小包，每包500元代│戊○○          │
│  │      │某日起至同年│路高架橋、臺南縣官│價，販賣甲基安非他命予劉│                │
│  │      │6月22日止   │田鄉○○村○道旁某│駿毅共7次               │                │
│  │      │            │7-11超商前        │                        │                │
├─┼───┼──────┼─────────┼────────────┼────────┤
│4 │甲○○│96年3月中旬 │臺南縣下營鄉高速公│以每次1小包，每包500元或│戊○○          │
│  │      │某日起至同年│路高架橋下某國小前│1,000元之代價，販賣海洛 │                │
│  │      │6月中旬某日 │、臺南縣官田鄉南廓│因予甲○○共18次        │                │
│  │      │止          │村省道旁之7-11超商│                        │                │
│  │      │            │前                │                        │                │
├─┼───┼──────┼─────────┼────────────┼────────┤
│5 │李慶良│96年3月中旬 │臺南縣下營鄉真理大│以每次1小包，每包500元或│戊○○          │
│  │      │某日起至同年│學附近、臺南縣官田│1,000元之代價，販賣海洛 │                │
│  │      │6月22日止   │鄉南廓村通往下營鄉│因予李慶良共16次        │                │
│  │      │            │、麻豆鎮○○○路口│                        │                │
├─┼───┼──────┼─────────┼────────────┼────────┤
│6 │蔡耀瑜│96年4月初某 │臺南縣下營鄉上帝廟│以每次1小包，每包500元或│戊○○          │
│  │      │日起至同年6 │前、臺南縣下營鄉中│1,000元之代價，販賣海洛 │                │
│  │      │月初某日止  │營村頂角橋附近    │因予蔡耀瑜共8次         │                │
├─┼───┼──────┼─────────┼────────────┼────────┤
│7 │施振裕│96年4月間某 │臺南縣下營鄉大屯村│以每次1小包，每包500元或│戊○○          │
│  │      │日起至同年6 │某涼亭、臺南縣官田│1,000元之代價，販賣海洛 │                │
│  │      │月22日止    │鄉南廓村通往下營鄉│因予施振裕共4次         │                │
│  │      │            │、麻豆鎮○○○路口│                        │                │
├─┼───┼──────┼─────────┼────────────┼────────┤
│8 │董士豪│96年6月中旬 │臺南縣官田鄉南廓村│以每次1小包500元之代價，│戊○○          │
│  │      │某日        │省道旁某7-11超商前│販賣海洛因予董士豪共1次 │                │
└─┴───┴──────┴─────────┴────────────┴────────┘


司法院資訊處製作；財團法人民間司法改革基金會備份。
